臺灣高雄地方法院刑事判決　　　　　　　　　　　　　九十一年度易字第八九號
　　公　訴　人　臺灣高雄地方法院檢察署檢察官
　　被　　　告　丁○○
右列被告因竊盜案件，經檢察官提起公訴（九十一年度偵字第七八九、三三六八號）
及移請併案審理（九十一年度偵字第七三一一、九三三一號），本院判決如左：
    主  文
丁○○共同連續攜帶兇器、毀越門扇、於夜間侵入住宅竊盜，累犯，處有期徒刑壹年
。
    事  實
一、丁○○前有竊盜、公共危險、違反麻醉藥品管理條例及妨害兵役治罪條例等犯罪
    前科，並於民國八十五年間因竊盜、違反麻醉藥品管理條例及妨害兵役治罪條例
    案件，分別經台灣高雄地方法院判處有期徒刑六月、四月及七月確定，應執行有
    期徒刑一年四月，於八十六年十月二十九日縮短刑期執行完畢，仍不知悔改。丁○○復意圖為自己不法所有，基於竊盜之概括犯意，連續於附表所示之時、地，
    以附表所示之犯罪方法，並於附表編號一與「許家偉」（另案偵辦）共同基於上
    開竊盜犯意之聯絡，餘均為丁○○單獨為之，竊得各該被害人所有如附表所示之
    物品，得手後，將所竊得之物品變賣圖利。嗣經附表編號一「凱悅大樓」保全人
    員陳松田調閱大樓另一監視錄影器，及附表編號二、三之乙○○、甲○○分別報
    警處理，而在各該處屋內採得指紋，經送請鑑定，始分別查知上情。
二、案經高雄市政府警察局三民第二分局報請台灣高雄地方法院檢察署檢察官偵查起
    訴及移請併案審理。
    理  由
一、訊據被告丁○○固坦認確有於附表編號二、三所示之時、地，以附表編號二、三
    所示之犯罪方法，竊得各該被害人所有如附表所示之物品等事實不諱，惟矢口否
    認有何附表編號一之竊盜犯行，辯稱：「凱悅大樓」之監視器係「許家偉」所竊
    取，伊並不知情，亦未參與云云。然查：
  (一)右揭如附表編號二、三之事實，業據被告於本院審理時供承不諱，核與證人即被
    害人乙○○及甲○○於警訊及本院審理時證述之情節大致相符，並於附表編號二
    、三犯罪地點所採得指紋，經分別送請內政部警政署刑事警察局鑑定結果，附表
    編號二送鑑可資比對指紋四枚，經輸入電腦比對再由人工確認結果，編號四、五
    、六、二依序與本局檔存丁○○指紋卡之左拇指、左中指、左環指、左小指指紋
    相符；附表編號三送鑑現場指紋二枚，析鑑結果，與所附特定對象陳朝欽指紋卡
    之指紋不符，經輸入電腦比對再由人工確認結果，依序與本局檔存丁○○指紋卡
    之左中指、左食指指紋相符，有內政部警政署刑事警察局九十一年三月二十一日
    刑紋字第○九一○○四六九九五號及九十一年二月二十七日刑紋字第○九一○○
    三三八三七○號鑑驗書及所附比對論據各乙份附卷可稽，且有現場照片六張在卷
    可按。是被告此部分之自白核與事實相符，堪信為真實。
  (二)右揭如附表編號一之事實，業據被告丁○○於警訊時坦認不諱，其供承：於九十
    年八月二十三日凌晨二時四十五分許，伊與「許家偉」前往高雄市○○區○○路
    六十六巷一號「凱悅大樓」找尋友人丙○○，「許家偉」見該大樓地下室一樓裝
    設有監視器，即提議要竊取該監視器，伊等即先搭乘電梯至該大樓十一樓丙○○
    住處拿取拆卸工具，再至地下室一樓停車場竊取該部監視器，由伊與「許家偉」
    將竊得之監視器帶走，後由「許家偉」拿走，而於是（二十三）日晚上十一時許
    ，丙○○約伊前去「凱悅大樓」會議室，到達時丙○○及大樓管理委員多人在場
    ，由該大樓人員告訴伊及丙○○監視器失竊之事，並當場播放另部監視器有錄到
    伊等竊取之畫面，而要求歸還，因竊得之監視器已為「許家偉」取走，並無法聯
    絡到「許家偉」，所以該大樓人員即報警，伊乘眾人不注意時逃走，但伊的皮包
    乙只及香火袋乙只不慎遺留該處等語，核與證人即偵查時同案被告丙○○於警訊
    及偵、審時證述：當（二十三）日被告及「許家偉」二人前來住處找伊，稱機車
    損壞，要向伊借工具，伊即借予他們螺絲起子及老虎鉗各乙支，並陪同他們至地
    下室一樓，因他們叫伊等一下即可修好，並即歸還所借之工具，所以伊即在電梯
    旁等候，他們要離開時伊有見「許家偉」將大樓監視器交予被告放進機車置物箱
    內，後即由被告騎駛機車離去，「許家偉」自行走路離去，當時伊有向他們表示
    大樓的物品不能拆走，監視器係被告及「許家偉」所竊取的等情節大致相符，並
    證人即「凱悅大樓」人員陳松田、戊○○於警訊及偵查時、及證人即「凱悅大樓
    」人員林忠男於警訊時證述屬實，且有現場照片三張及「凱悅大樓」另部監視錄
    影帶翻拍之照片三張附卷可參。綜上，被告事後翻異前詞，空言辯稱上情，顯係
    事後卸責之詞，不足採信；是本件事證明確，被告如附表編號一之竊盜犯行，亦
    堪認定。
二、按螺絲起子及老虎鉗在客觀上足對人之生命、身體、安全構成威脅，具有危險性
    ，俱為兇器，被告於附表編號一持螺絲起子及老虎鉗、附表編號二持螺絲起子行
    竊，並於附表編號二持螺絲起子破壞門鎖，毀壞逾越門扇而入內行竊，且於附表
    編號三以自備鑰匙開啟門鎖，逾越門扇之方式，於九十一年二月六日晚上六時五
    十分許（是（二十二）日高雄台南地區之日沒時間為下午五時四十八分，有台灣
    地區日出日沒時刻表在卷可按），即夜間侵入上址住宅，核被告丁○○所為，係
    犯刑法第三百二十一條第一項第一款、第二款、第三款之加重竊盜罪。被告就附
    表編號一之犯行與「許家偉」有犯意聯絡及行為分擔，為共同正犯。被告先後多
    次竊盜犯行，時間緊接，觸犯構成要件相同之罪名，顯係基於概括犯意反覆為之
    ，應依連續犯之規定論以一罪，並加重其刑。公訴人雖僅就被告如附表編號一之
    犯行加以起訴，惟其餘被告所為竊盜犯行既與經起訴之部分有連續犯之裁判上一
    罪之關係，已如前述，復經公訴人併案審理，本院自得一併予以審判，併此敘明
    。又被告前因竊盜、違反麻醉藥品管理條例及妨害兵役治罪條例案件，分別經台
    灣高雄地方法院判處有期徒刑六月、四月及七月確定，應執有期徒刑一年四月，
    於八十六年十月二十九日縮短刑期執行完畢，有台灣高等法院被告全國前案紀錄
    表及台灣高雄地方法院檢察署刑案資料查註紀錄表可按，其於有期徒刑執行完畢
    後五年以內再犯有期徒刑以上之罪，為累犯，依法遞加重其刑。爰審酌被告之品
    行非佳，正值壯年，不思以正當工作賺取金錢，竟貪圖不法利益，而竊取他人財
    物，犯罪之手段、目的，所得財物之價值，及犯後態度等一切情狀，量處如主文
    所示之刑，以資懲儆。至被告為上開附表編號一竊盜犯行，所用之工具螺絲起子
    及老虎鉗各乙支，為被告向證人丙○○所借得，並非被告所有之物，業據被告供
    述及證人丙○○證述在卷；又供犯罪（附表編號二、三）所用之螺絲起子乙支及
    鑰匙乙支，並未扣案，且已為被告所棄置，亦據被告供明在卷，為免日後執行困
    難，爰均不另為沒收之諭知，併此敘明。
據上論斷，應依刑事訴訟法第二百九十九條第一項前段，刑法第二十八條、第五十六
條、第三百二十一條第一項第一款、第二款、第三款、第四十七條，判決如主文。
本案經檢察官到庭執行職務。
中      華      民      國      九十一    年      七    月    三十一    日
                                  臺灣高雄地方法院刑事第二庭
                                      法  官   卓立婷
右正本證明與原本無異。
如不服本判決，應於判決送達後十日內，向本院提出上訴狀。
                                      書記官   李春慧
中      華      民      國      九十一    年      八    月     二       日
附錄本案論罪科刑法條全文：
刑法第三百二十一條第一項：
  犯竊盜罪而有左列情形之一者，處六月以上五年以下有期徒刑：
  一、於夜間侵入住宅或有人居住之建築物、船艦，或隱匿其內而犯之者。
  二、毀越門扇、牆垣或其他安全設備而犯之者。
  三、攜帶兇器而犯之者。
  四、結夥三人以上而犯之者。
  五、乘火災、水災或其他災害之際而犯之者。
  六、在車站或埠頭而犯之者。
附表：
┌──┬───┬─────┬─────┬──────┬─────┬───┐
│編號│行為人│犯罪  時間│犯罪  地點│犯 罪 方 法 │ 所得物品 │被害人│
├──┼───┼─────┼─────┼──────┼─────┼───┤
│一  │丁○○│九十年八月│高雄市三民│共同持向不知│監視器乙組│凱悅大│
│    │「許家│二十三日凌│區○○路六│情之友人洪明│          │樓    │
│    │偉」  │晨二時四十│十六巷一號│得借得，客觀│          │      │
│    │      │六許      │「凱悅大樓│上可供兇器使│          │      │
│    │      │          │」地下一樓│用之螺絲起子│          │      │
│    │      │          │停車場    │及老虎鉗各乙│          │      │
│    │      │          │          │支竊得。    │          │      │
├──┼───┼─────┼─────┼──────┼─────┼───┤
│二  │丁○○│九十年十二│高雄市苓雅│由丁○○以其│攝錄影機乙│甲○○│
│    │      │月十二日至│區○○路五│所有客觀上可│台        │      │
│    │      │九十一年二│十二號五樓│供兇器使用之│          │      │
│    │      │月十一日之│          │螺絲起子乙支│          │      │
│    │      │某日      │          │，破壞門鎖（│          │      │
│    │      │          │          │毀損部分未據│          │      │
│    │      │          │          │告訴），毀壞│          │      │
│    │      │          │          │逾越門扇而竊│          │      │
│    │      │          │          │盜。        │          │      │
├──┼───┼─────┼─────┼──────┼─────┼───┤
│三  │丁○○│九十一年二│高雄縣鳳山│於夜間以自備│金項鍊三、│乙○○│
│    │      │月六日晚上│市○○○路│鑰匙開啟門鎖│四條、金手│      │
│    │      │六時五十分│一五二巷三│，逾越門扇，│鍊三、四條│      │
│    │      │許        │之四號三樓│侵入住宅行竊│、手錶四只│      │
│    │      │          │          │。          │及男用戒指│      │
│    │      │          │          │            │乙只（價值│      │
│    │      │          │          │            │約新台幣十│      │
│    │      │          │          │            │萬元）    │      │
└──┴───┴─────┴─────┴──────┴─────┴───┘
